臺灣桃園地方法院民事簡易判決
111年度桃簡字第888號
原      告  A女（真實姓名、年籍詳卷）
兼  法  定
代  理  人  A女之父（真實姓名、年籍詳卷）  
法定代理人  A女之母（真實姓名、年籍詳卷）
被      告  D男（真實姓名、年籍詳卷）  
兼  法  定
代  理  人  D男之父（真實姓名、年籍詳卷）    
法定代理人  D男之母（真實姓名、年籍詳卷）    
被      告  G男（真實姓名、年籍詳卷）    
兼  法  定
代  理  人  G男之父（真實姓名、年籍詳卷）
法定代理人  G男之母（真實姓名、年籍詳卷）  
上二人共同
訴訟代理人  D男之父（真實姓名、年籍詳卷）  
上列當事人間請求侵權行為損害賠償事件，本院於民國111年9月
8日言詞辯論終結，判決如下：
    主      文
被告D男、D男之父應連帶給付原告甲 新臺幣20萬元，及自民國1
11年4月22日起至清償日止，按年息5%計算之利息。
被告D男、D男之父應連帶給付原告甲 之父新臺幣5萬元，及自民
國111年4月22日起至清償日止，按年息5%計算之利息。
被告G男、G男之父應連帶給付原告甲 新臺幣20萬元，及自民國1
11年4月22日起至清償日止，按年息5%計算之利息。
被告G男、G男之父應連帶給付原告甲 之父新臺幣5萬元，及自民
國111年4月22日起至清償日止，按年息5%計算之利息。
訴訟費用由被告D男、D男之父連帶負擔二分之一，餘由被告G男
、G男之父連帶負擔。
本判決第1項得假執行。但被告D男、D男之父如以新臺幣20萬元
為原告甲 預供擔保，得免為假執行。
本判決第2項得假執行。但被告D男、D男之父如以新臺幣5萬元為
原告甲 之父預供擔保，得免為假執行。
本判決第3項得假執行。但被告G男、G男之父如以新臺幣20萬元
為原告甲 預供擔保，得免為假執行。
本判決第4項得假執行。但被告G男、G男之父如以新臺幣5萬元為
原告甲 之父預供擔保，得免為假執行。
    事實及理由
一、原告主張：原告甲 與被告D男係因網路交友軟體「乾杯」（
    下稱系爭軟體）而結識，甲 於民國110年1月間某日，透過
    系爭軟體傳送其當日自拍裸露胸部及生殖器之猥褻行為照片
    之電子訊號3張（下合稱系爭照片）予D男。詎D男接收系爭
    照片後，竟基於散布少年猥褻行為電子訊號之不確定故意，
    於110年2月初某日，在D男住所，將系爭照片以語音軟體「D
    C」傳送、散布供被告G男觀覽。G男於接收D男傳送系爭照片
    後，竟基於散布少年猥褻行為電子訊號之犯意，於110年2月
    14日上午1時47分許，在G男住所，以社群軟體「Instagram
    」分別傳送散布系爭照片予真實姓名、年籍不詳之「陳意倩
    」（下稱「陳意倩」）、劉韋濃之女觀覽。D男、G男所為業
    經本院少年法庭110年度少護字第649號、第650號宣示筆錄
    認D男、G男有觸犯兒童及少年性剝削防制條例第38條第1項
    散布少年猥褻行為電子訊號罪之行為在案。D男、G男之行為
    係故意不法侵害甲 之名譽權、隱私權，嚴重影響甲 之身心
    健全發展，致甲 受有莫大之精神上痛苦，亦係侵害原告甲 
    之父基於父女關係之身分法益而情節重大。又D男之父、G男
    之父分別為D男、G男之法定代理人，而D男、G男行為時均已
    逾12歲，具有識別能力。爰依民法第184條第1項前段、第18
    7條第1項前段、第195條第1項前段、第3項之規定提起本件
    訴訟請求等語。並聲明：㈠D男、D男之父應連帶給付甲 新臺
    幣（下同）20萬元，及自起訴狀繕本送達翌日起至清償日止
    ，按年息5%計算之利息。㈡D男、D男之父應連帶給付甲 之父
    5萬元，及自起訴狀繕本送達翌日起至清償日止，按年息5%
    計算之利息。㈢G男、G男之父應連帶給付甲 20萬元，及自起
    訴狀繕本送達翌日起至清償日止，按年息5%計算之利息。㈣G
    男、G男之父應連帶給付甲 之父5萬元，及自起訴狀繕本送
    達翌日起至清償日止，按年息5%計算之利息。㈤願供擔保，
    請准宣告假執行。
二、被告則以：D男固有將系爭照片傳送予G男，惟僅係為使G男
    確認甲 是否為同校同學，並非基於散布之故意所為，至G男
    再將系爭照片傳送予「陳意倩」、劉韋濃之女，則與D男無
    涉。G男將系爭照片傳送予「陳意倩」、劉韋濃之女，亦係
    為確認甲 是否為該校同學。D男、G男均無侵害甲 名譽權、
    隱私權之不法意圖，且後續相關人士之手機皆無留存系爭照
    片或對話紀錄，而無再將系爭照片流出之可能，觀覽系爭照
    片之人數極少，尚難認係重大侵害甲 之名譽權、隱私權或
    致甲 有重大精神痛苦，且審酌D男、G男均僅為未成年人，
    仍為學生並無收入，學識、經驗均不足，系爭照片並未外洩
    等情，原告請求損害賠償之數額顯屬過高等語，資為抗辯。
    並聲明：㈠原告之訴駁回。㈡如受不利判決，願供擔保請准宣
    告免為假執行。
三、本院之判斷：
　㈠原告主張D男未經甲 同意，擅自將系爭照片以語音軟體「DC
    」傳送、散布供被告G男觀覽，G男未經甲 同意擅自將系爭
    照片以社群軟體「Instagram」分別傳送、散布系爭照片予
    「陳意倩」、劉韋濃之女觀覽，經本院少年法庭110年度少
    護字第649號、第650號宣示筆錄認D男、G男有觸犯兒童及少
    年性剝削防制條例第38條第1項散布少年猥褻行為電子訊號
    罪之行為等情，業經本院依職權調取上開少年保護事件調查
    審理卷宗核閱無訛，且就D男有傳送系爭照片予G男、G男有
    傳送系爭照片予「陳意倩」、劉韋濃之女知情，亦為被告所
    不爭執（見本院卷第45頁反面至第46頁正面），堪信為真實
    。故原告主張D男、G男不法侵害甲 之名譽權、隱私權，即
    屬有據。至被告辯稱：D男、G男僅係為確認甲 身分並無散
    布而侵害甲 隱私權、名譽權之意圖等語，要與少年保護事
    件調查審理卷宗內之證據所示客觀情形不符，尚非可採。
　㈡按因故意或過失，不法侵害他人之權利者，負損害賠償責任
    ；不法侵害他人之身體、健康、名譽、自由、信用、隱私、
    貞操，或不法侵害其他人格法益而情節重大者，被害人雖非
    財產上之損害，亦得請求賠償相當之金額；不法侵害他人基
    於父、母、子、女或配偶關係之身分法益而情節重大者，雖
    非財產上之損害，亦得請求賠償相當之金額；無行為能力人
    或限制行為能力人，不法侵害他人之權利者，以行為時有識
    別能力為限，與其法定代理人連帶負損害賠償責任，民法第
    184條第1項前段、第195條第1項前段、第3項、第187條第1
    項前段分別定有明文。又民法第195條第3項並未限定侵害身
    分法益之類型，立法理由雖有記載強姦、擄略未成年子女2
    種類型，但應解為例示規定，應不以此為限。又上開所謂基
    於父母關係之身分法益，係指親權，其主要內容為對未成年
    子女之保護及教養之權利義務而言。次按父母對於未成年子
    女，有保護及教養之權利義務，為民法第1084條第2項所明
    定。所謂保護係指預防及排除危害，以謀子女身心之安全，
    包括對其日常生活為適當之監督及維護，至所謂教養為教導
    養育子女，以謀子女身心之健全成長。故父母對於子女之親
    權受到不法之侵害，自屬基於父、母、子、女關係之人格法
    益受侵害，應有民法第184條第1項前段、第195條第3項規定
    之適用。查D男、G男不法侵害甲 之隱私權、名譽權之非行
    事實，已如前述，足認甲 因系爭照片於語音軟體「DC」、
    社群軟體「Instagram」流傳所承受之焦慮不安、痛苦恐懼
    ，衡情自屬劇烈。又衡酌甲 於本件受侵害時之年齡，依民
    法第1084條第2項之規定，甲 之父對甲 有保護及教養之權
    利義務，依父母關愛子女之人性觀之，甲 之父必因甲 年幼
    一時失慮遭散布系爭照片受害而心疼焦慮，甚而擔憂甲 之
    心理及精神狀況得否重建平復，需較以往付出更多之心力保
    護輔導及教養，勢感痛苦傷心至明。堪認D男、G男對甲 所
    為之侵權行為，對甲 之父基於父女關係之身分法益，亦構
    成侵害，且情節重大。再D男、G男為上開侵權行為時為限制
    行為能力人，且參酌D男、G男之年齡、學歷，當具有識別能
    力，故D男之法定代理人即D男之父應與D男負連帶賠償之責
    ，G男之法定代理人即G男之父應與G男負連帶賠償之責，從
    而甲 、甲 之父分別依上開規定各請求D男與D男之父連帶賠
    償損害、G男與G男之父連帶賠償損害，均屬有據。至被告雖
    辯稱：後續相關人士之手機皆無留存系爭照片或對話紀錄，
    而無再將系爭照片流出之可能，觀覽系爭照片之人數極少，
    尚難認係重大侵害甲 之名譽權、隱私權或致甲 有重大精神
    痛苦等語，然D男、G男上開侵權行為實已將系爭照片散布且
    供人觀覽，縱其後遭查獲而阻斷系爭照片續遭散布，仍無解
    於D男、G男所為已侵害甲 之隱私權、名譽權，進而造成甲 
    重大之精神痛苦，亦同時侵害甲 之父基於父女關係之身分
    法益而情節重大，是被告所辯自非可採。
　㈢又侵害名譽權、隱私權、身分法益之非財產上損害賠償，除
    損害填補外，並具有慰撫之作用，及預防之機能。法院定慰
    撫金之數額，應斟酌行為人係故意或過失，其加害情節，被
    害人所受名譽權、隱私權、身分法益損害之痛苦程度，及兩
    造之身分地位、教育程度、經濟狀況等一切情狀定之。本院
    審酌D男、G男本件侵權行為之情節及系爭照片遭散布對於甲
     名譽權、隱私權之侵害、甲 之父身分法益之侵害，復參酌
    兩造之身分、地位、教育程度及經濟狀況（見本院個資卷、
    少調卷）等一切情狀，認甲 對D男與D男之父、G男與G男之
    父各請求慰撫金20萬元，甲 之父對D男與D男之父、G男與G
    男之父各請求慰撫金5萬元，尚屬適當，應予准許。
　㈣按給付無確定期限者，債務人於債權人得請求給付時，經其
    催告而未為給付，自受催告時起，負遲延責任。其經債權人
    起訴而送達訴狀，或依督促程序送達支付命令，或為其他相
    類之行為者，與催告有同一之效力；遲延之債務，以支付金
    錢為標的者，債權人得請求依法定利率計算之遲延利息；應
    付利息之債務，其利率未經約定，亦無法律可據者，週年利
    率為5%，民法第229條第2項、第233條第1項前段、第203條
    分別定有明文。經查，本件非財產上損害賠償債務係以支付
    金錢為標的，為無確定期限之給付，亦未約定利率，既經原
    告起訴而送達起訴狀，惟被告迄未給付，被告應自起訴狀送
    達時起，負遲延責任，從而原告自得請求被告給付前述非財
    產上損害賠償債務依法定利率5%計算之遲延利息，而本件起
    訴狀繕本於111年4月21日送達被告（見本院卷第14至17頁）
    ，則依上開規定及說明，原告請求被告給付前述慰撫金自起
    訴狀繕本送達翌日即111年4月22日起至清償日止，按年息5%
    計算之遲延利息，亦屬有據。
四、綜上所述，原告甲 、甲 之父依侵權行為之法律關係，請求
    被告D男、D男之父連帶給付20萬元、5萬元，及自111年4月2
    2日起至清償日止，按年息5%計算之利息，請求被告G男、G
    男之父連帶給付20萬元、5萬元，及自111年4月22日起至清
    償日止，按年息5%計算之利息，為有理由，應予准許。
五、本判決係就民事訴訟法第427條第1項訴訟適用簡易程序所為
    被告敗訴之判決，依民事訴訟法第389條第1項第3款之規定
    ，應依職權宣告假執行，並依同法第436條第2項適用第392
    條第2項之規定，依聲請宣告被告供擔保後得免為假執行。
    至原告雖陳明願供擔保而聲請宣告假執行，僅為促請本院依
    職權宣告，附此敘明。
六、本件事證已臻明確，兩造其餘攻擊防禦方法，經本院審酌後
    ，認與判決之結果不生影響，爰不逐一論述，併此敘明。
七、訴訟費用負擔之依據：民事訴訟法第78條、第85條第1項前
    段、第2項。
中　　華　　民　　國　　111 　年　　9 　　月　　29　　日
                  桃園簡易庭  法  官  陳柏嘉
以上為正本係照原本作成。
如不服本判決，應於送達後20日內，向本院提出上訴狀並表明上
訴理由，如於本判決宣示後送達前提起上訴者，應於判決送達後
20日內補提上訴理由書（須附繕本）。
如委任律師提起上訴者，應一併繳納上訴審裁判費。   
中　　華　　民　　國　　111 　年　　9 　　月　　30　　日
                              書記官  石曉芸